# IFRS综合收益表下，资产减值损失一般习惯列在哪个科目？

提问人：dreamerealist 时间：2015-07-02 09:02:13
哪题？管理费用？ 其他费用？

回答人：chenyiwei
如果你是根据海外母公司的要求编制供母公司合并报表用的IFRS报表，则应遵循母公司规定的报表格式进行列报，并保持各年度之间的一贯性。如果是自行编制独立的IFRS报表，则可以自行根据IAS 1后附的参考格式确定列报格式，在实务中多数列在other income和other expenses中。